【裁判字號】    95,交聲,444
【裁判日期】    950626
【裁判案由】    違反道路交通管理處罰條例聲明異議
【裁判全文】
臺灣臺北地方法院交通事件裁定         95年度交聲字第444號
原處分機關  臺北市交通事件裁決所
異議人即
受處分人    甲○○
上列受處分人因違反道路交通管理處罰條例案件，對於臺北市交
通事件裁決所中華民國九十五年五月十一日所為之處分（原處分
案號：北市裁三字第裁22-AEU260552號），聲明異議，本院裁定
如下：
        主  文
異議駁回。
        理  由
一、按「汽車駕駛人於行駛道路時，使用手持式行動電話進行撥
    接或通話者，處新臺幣三千元罰鍰」，道路交通管理處罰條
    例第三十一條之一第一項規定甚明。
二、本件異議人即受處分人甲○○於民國九十五年三月二十二日
    晚間十八時八分許，駕駛車牌號碼九五六五─ＥＮ號自用小
    客車，行經台北市○○○路○段一九三號前，明知行車不得
    使用手持行動電話，仍於車輛行進中撥打行動電話，為台北
    市政府警察局大安分局執勤警員乙○○以其有違反道路交通
    管理處罰條例第三十一條之一第一項之規定當場攔停掣單舉
    發。嗣受處分人於違規舉發通知單所載應到案日期前向原處
    分機關申訴，原處分機關函請舉發機關調查結果，仍認受處
    分人有上開違規行為，此已有台北市政府警察局大安分局九
    十五年四月十三日北市警安分交字第０九五三一四０六八０
    ０號函在卷可稽。
三、本件訊據受處分人矢口否認有上開違規行為，辯稱：其在當
    時被攔檢時雖正在講電話，但係使用新式行動電話之新功能
    --免持擴音系統通話，並未使用手持式行動電話，其僅於停
    靠紅燈時將左手靠在窗檔，也許如此，警察才認為其係手持
    行動電話講話，其下車時手上亦未拿行動電話，並無違規行
    為云云。然查：
(一)證人即舉發本件違規之警員乙○○於本院九十五年六月十四
    日調查時到庭證稱：當時執勤時係騎乘機車巡邏車先在對向
    車道看見受處分人於行進間將左手舉起，以手持行動電話講
    話，其即迴轉，至受處分人所駕白色自用小客車後面，準備
    攔車時，遇紅燈停等，受處分人一直到綠燈亮還是繼續講手
    持式行動電話，連續講電話時間超過一分鐘，並未使用耳機
    或擴音系統，其清楚看見受處分人手持行動電話通話之情形
    ，本件舉發無誤等語明確 (詳見本院九十五年六月十四日訊
    問筆錄)。本院衡諸證人乙○○為執法人員，與受處分人素
    不相識，並無仇隙，諒無設詞誣陷受處分人之理；況交通警
    察掣單舉發違反道路交通管理處罰條例所列之違規事實，本
    質上為行政處分，係公務員基於職務上之權力，依法就特定
    之具體事件所為之具公法上效果之單方面行政行為，基於公
    務員為公法上行為具有公信力之原則，該行政行為當可被推
    定為真正，其據以依法處分之事實認定亦為正確無誤，本此
    公信原則，則執勤警員本其維護交通秩序、安全職責所為之
    舉發，自應受到合法、正確之推定，應堪採信。
(二)而受處分人於異議狀所附之「交通違規案件陳述書」內表明
    當時係使用行動電話之免持擴音系統通話，未使用手持行動
    電話通話云云，嗣於本院九十五年六月十四日訊問時除稱係
    使用行動電話之免持擴音系統通話外，並稱其停等紅燈時，
    把左手靠在窗檔，或許如此警察才認為其係手持行動電話通
    話云云，就其停等紅燈時，有將左手靠在窗檔一節，於「交
    通違規案件陳述書」中避而不談，恐有規避之嫌。而證人乙
    ○○亦一再說明其於行進間即發現受處分人把左手舉起，並
    不是在停等紅燈時受處分才舉起左手，證人清楚看見受處分
    人手持行動電話通話，並且持續一段時間，並無誤認可能。
    雖受處分人表示其下車時手上並無拿著行動電話，惟受處分
    人從遭警攔停至下車之間，有相當時間足以將行動電話放置
    在駕駛座旁之前擋中控台中間之止滑墊上，自不能以其下車
    時未持電話即推認受處分人於遭攔停前，無手持行動電話通
    話之違規行為。況若受處分人係以行動電話之免持擴音系統
    通話，則一般人由受處分人之外觀上雖可看出受處分人之嘴
    部有開閉之情形，但無法得知受處分人係在使用行動電話，
    綜上各節，證人乙○○所證受處分人之違規情節，較受處分
    人辯稱之情節，與吾人生活之經驗法則較為符合，是受處分
    人上開所辯，難以採信。
四、綜上所述，本件受處分人之違規行為堪以認定。原處分機關
    依道路交通管理處罰條例第三十一條之一第一項，裁處罰鍰
    新臺幣三千元核無違誤，本件受處分人之異議為無理由，自
    應將其異議駁回。
據上論斷，應依道路交通案件處理辦法第十九條，裁定如主文。
中    華    民    國    95    年    6     月    26    日
                  交通法庭   法  官  蘇素娥
以上正本證明與原本無異。
如不服本裁定，應於裁定送達後5日內向本院提出抗告狀。
                             書記官  黃瓊玉
中    華    民    國    95    年    6     月    26    日


司法院資訊處製作；財團法人民間司法改革基金會備份。
